臺灣高等法院臺中分院刑事判決　　　　　　　　民國九十三年度上易字第九○八號
　　上　訴　人
　　即　被　告　丙○○
右上訴人因竊盜案件，不服臺灣臺中地方法院中華民國九十三年七月九日第一審改依
簡式審判程序判決（民國九十三年度易字第一二八一號，聲請簡易判決處刑案號：臺
灣臺中地方法院檢察署民國九十三年度速偵字第四三三號），提起上訴，本院判決如
左：
    主  文
上訴駁回。
    事  實
一、丙○○與年約三十幾歲廖繼科（另案由檢察官九十三年度偵字第一二二四四號偵
    查中）基於意圖為自己不法之所有之犯意聯絡，於民國九十三年四月二十一日中
    午十二時許，由丙○○駕駛其女兒廖玉婷所有車牌號碼六Ｒ—五四九五號自用小
    貨車，並載有其因施作工程所需，因而持有鋐陞營造公司所有，客觀上可作為兇
    器使用，具有危險性之乙炔切割器一組，至臺中縣沙鹿鎮○○路四九三號距約一
    百公尺之後山處，共同竊取乙○○所有，放置在該處之鐵路鐵材一批，並以上揭
    乙炔切割器裁切上揭鐵材為六小段，以便搬運。得手後，正將上開裁切完畢之鐵
    材搬運至前揭自用小貨車上之時，為警當場查獲。
二、案經臺中縣警察局清水分局報告臺灣臺中地方法院檢察署檢察官聲請簡易判決處
    刑。
    理  由
一、上訴人即被告丙○○（以下稱被告）於警訊及原審法院偵審中及本院審理中對右
    揭事實均坦承不諱，核與被害人乙○○於警詢時指述失竊之情節相符，且有贓證
    物責付保管單、贓物認領保管收據、現場圖各乙紙、現場照片八張在卷可證，足
    見被告前開自白確與事實相符。是本件事證明確，被告犯行洵堪認定，應予依法
    論科。
二、按刑法第三百二十一條第一項第三款之攜帶兇器竊盜罪，係以行為人攜帶兇器竊
    盜為加重條件，此所謂兇器，其種類並無限制，凡客觀上足對人之生命、身體、
    安全構成威脅，具有危險性之器械均屬之，最高法院七十九年臺上字第五二五三
    號判例、九十二年臺非字第三八號判決可資參照。被告為前揭竊盜犯行時，所使
    用之乙炔切割器一組，含有噴頭切割器一個、高壓瓦斯桶二個、塑膠管等，其中
    噴頭切割器為金屬材質，質地堅硬，若開啟高壓瓦斯桶後，點燃該噴頭，則可產
    生高熱火焰，以切割鐵材，則該乙炔切割器於客觀上自足對人之身體、生命構成
    威脅，堪認為兇器無疑。是核被告所為，係犯刑法第三百二十一條第一項第三款
    攜帶兇器之加重竊盜罪。公訴人認被告所為，係犯刑法第三百二十條第一項之普
    通竊盜罪，尚有未洽，惟基本社會事實同一，起訴法條應予變更。被告與廖繼科
    二人間，就上開犯行，有犯意聯絡及行為分擔，為共同正犯。原審法院審酌被告
    犯罪之動機、目的僅為貪圖一時小利，所竊物品價值非鉅，且業由被害人乙○○
    領回，暨犯後坦承犯行、尚知認錯、態度良好等一切情狀，適用刑事訴訟法第四
    百五十二條，第二百七十三條之一第一項，第二百九十九條第一項前段，第三百
    條，刑法第二十八條，第三百二十一條第一項第三款，第四十一條第一項，罰金
    罰鍰提高標準條例第二條之規定，判決被告共同攜帶兇器竊盜罪，量處有期徒刑
    陸月，並諭知如易科罰金，以佰元折算壹日。並說明上揭乙炔切割器乙組，雖
    係供被告為前開竊盜犯行所用之物品，然係案外人鋐陞營造公司所有，因被告施
    作工程所需，故而持有，並非被告所有，業據被告供承在卷，是原審法院不予以
    宣告沒收，認事用法，均無不合，量刑亦屬妥適，被告上訴意旨略以：現景氣不
    佳，被告工作不穩定，請從輕量刑等語，經核為無理由，應予駁回。
三、據上論結：應依刑事訴訟法第三百六十八條，判決如主文。
本案經檢察官甲○○到庭執行職務。
中     華     民     國     九十三     年      九      月     十四      日
                                   臺灣高等法院臺中分院刑事第一庭
                                   　　　審判長法  官　陳　紀　綱
                                   　　　　　　法　官  黃  日  隆
                                   　　　　　　法　官  方  艤  駐
右正本證明與原本無異。
不得上訴。
                                               書記官　江　玉　萍
中     華     民     國     九十三     年      九      月     十六      日
附錄本案論罪科刑法條：
刑法第三百二十一條第三款
犯竊盜罪而有左列情形之一者，處六月以上、五年以下有期徒刑：
三、攜帶兇器而犯之者。
                                                              　　　　　Ｆ
